臺灣高等法院高雄分院刑事裁定　　　　　 100年度抗字第18號
抗　告　人
即　被　告　李振榮
上列抗告人因聲請沒入保證金案件，不服臺灣高雄地方法院中華
民國99年12月22日裁定（99年度聲字第3348號），提起抗告，本
院裁定如下：
    主  文
抗告駁回。
    理  由
一、本件抗告意旨略以：抗告人就法院、檢察署所為之各項裁判
    、決議，所送達之判決書、裁定書、執行書等，抗告人之母
    親一一接收後，並告知抗告人，抗告人均用最快速之聲請狀
    ，向法院、檢察署遞狀聲請准許。惟如今卻收到法院於99年
    12月22日之刑事裁定書，依據刑事訴訟法第118 條第1 項、
    第121 條第1 項規定，聲請沒入具保人即抗告人繳納之保證
    金。查抗告人就98年度所犯案件，經檢察官開始執行，均遵
    守法律按月繳納，並且檢察署每發一份書函，抗告人之母必
    定接收並告知抗告人，抗告人在得知後，每次都在第1 時間
    內至法院購買狀紙，當場書寫並遞交收發室人員，且各影印
    1 份，以備查及舉證。抗告人最後1 次係99年12月21日接收
    到雄檢泰嵐99執聲他6458字第104684號通知，抗告人乃於99
    年12月26日至收發室呈遞最後1 次聲請書，裡面含有全戶戶
    口名簿、戶籍謄本、抗告人胞兄前由高雄榮總及高醫所開立
    之診斷證明書、家父由高雄長庚醫院開立之診斷證明書及胞
    兄殘障手冊影本，再再顯示抗告人並無行蹤不明，與報告書
    所述抗告人行方不明，有差別之誤，玆抗告人提起抗告，請
    求查明抗告人各次所提出聲請狀所述之狀況，是否相符，抗
    告人犯罪，依法本應於收受通知後，於指定日期內報到，接
    受執行，惟在情、理及人溺己溺之情況下，抗告人雙親年邁
    及胞兄中風傷及言語神經、右手右腳不能自理，均需由年邁
    母親照料，而一切負擔，均需由抗告人在外工作賺錢以維持
    ，抗告人無論多辛苦，均義無反顧，工作到三更半夜，也無
    怨言，這是為人子所應負責任，如要走到最後一步，看到全
    家無活下去之勇氣和一切，那抗告人雙親及胞兄情何以堪！
    抗告人祈求鈞院能伸出援手救救抗告人一家4 口，無奈之苦
    ，能活一天算一天，暫時先安置好雙親及胞兄之生活問題，
    抗告人即聲請到案執行等語。
二、按具保之被告逃匿者，應將具保人所繳納指定之保證金額沒
    入之；沒入保證金，以法院之裁定行之，刑事訴訟法第118
    條第1 項、第121條第1項分別定有明文。
三、經查，本件抗告意旨所指檢察官寄發執行通知後，抗告人均
    有依法提出聲請狀，以上揭理由具狀請求暫緩執行，抗告人
    並無行蹤不明乙節，經本院向台灣高雄地方法院檢察署調取
    本件該署99年度執更字第1533號、99年度執更字第2381號執
    行卷宗核閱結果，各該卷宗內固確附有抗告人歷次提出之暫
    緩執行聲請狀可稽，惟抗告人各次所提出之暫緩執行聲請，
    均已經檢察官以理由非正當而駁回其聲請，此亦有各次駁回
    暫緩執行聲請並定期執行而回覆抗告人之函稿、送達證書等
    附於各該執行卷內可憑，抗告人經檢察官駁回暫緩執行之聲
    請後，又先後分別於99年10月4 日、99年11月8 日合法收受
    執行通知之送達，惟均無正當理由，拒未依檢察官重新指定
    之執行期日，到場接受執行，檢察官因而以抗告人已經合法
    送達，無正當理由拒不到場接受執行為由，依法核發拘票，
    命警拘提抗告人，而警察機關持上開拘票前往被告住所地執
    行拘提抗告人未獲，以上各情，亦分別有各次送達證書、拘
    票、拘提報告等附於上開執行卷可參，抗告人既經檢察官合
    法送達執行通知書，無正當理由，拒不到場接受執行，且未
    居住於住所地，致警察前往拘提無著，顯有逃匿之事實，原
    審因而准許檢察官依刑事訴訟法第118 條第1 項規定，所為
    沒入抗告人前所繳納保證金新臺幣陸仟元之聲請，核原審之
    認事用法，均無違誤，抗告人以前開情詞，提起抗告，均無
    理由，應予駁回。
四、據上論結，應依刑事訴訟法第412 條，裁定如主文。
中    華    民    國  100     年    2     月    24    日
                刑事第五庭    審判長法  官  曾永宗
                                    法  官  任森銓
                                    法  官  鍾宗霖
以上正本證明與原本無異。
不得再抗告。
中    華    民    國   100    年    2     月    24    日
                                    書記官  邱麗莉